臺灣彰化地方法院刑事判決　　　　　　　　　　　　　九十四年度易字第一六七號
　　公　訴　人　臺灣彰化地方法院檢察署檢察官
　　被　　　告　甲○○
右列被告因妨害兵役案件，經檢察官聲請簡易判決處刑（九十三年度偵字第九三六四
號），本院改依簡式審判程序判決如左：
    主      文
甲○○後備軍人，居住處所遷移，無故不依規定申報，致使點閱召集令無法送達，累
犯，處有期徒刑月，如易科罰金，以佰元折算壹日。
    事      實
一、甲○○前因竊盜、贓物、施用第二級毒品等案件，先後經法院判處徒刑確定，並
    於民國九十年間由臺灣臺中地方法院裁定應執行有期徒刑二年四月確定；另因違
    反毒品危害防制條例案件，經臺灣臺中地方法院以八十九年度易字第二五四四號
    判決判處有期徒刑九月，並由臺灣高等法院臺中分院以八十九年度上易字第二六
    四四號判決駁回上訴確定，前揭二刑期接續執行，於九十二年五月九日假釋出監
    ，至九十三年二月十二日假釋期滿未經撤銷，以已執行完畢論。詎仍不知悔改，
    因其身為彰化縣後備司令部九十三年輔助軍事勤務隊點閱召集上等兵應召員，係
    後備軍人，住居處所如有遷移，即有向戶役政機關申報之義務，竟於九十三年八
    月十九日將其住所自彰化縣秀水鄉金陵村安南巷六十八之五號遷出後，因顧慮自
    己另涉其他刑事案件，不欲他人得悉其實際住所，乃無故不依規定申報遷移後之
    居住處所地址，致使彰化縣團管區司令部所頒應於九十三年十一月十日向彰化縣
    彰化市○○路十四號龍泉營區報到接受召集之九十三年度博愛九五五九號點閱召
    集令，於九十三年九月二十九日郵寄至其上址原住處時，僅由其姐夫黃明暫為代
    收，而無法確實轉交送達予甲○○本人。
二、案經彰化縣後備司令部移請臺灣彰化地方法院檢察署檢察官偵查後，聲請簡易判
    決處刑，由本院改依簡式審判程序審理。
    理      由
一、被告甲○○於準備程序中，先就右揭犯罪事實為有罪之陳述，且所犯係死刑、無
    期徒刑、最輕本刑為三年以上有期徒刑以外之罪，經本院合議庭依刑事訴訟法第
    二百七十三條之一第一項之規定，裁定由法官一人獨任進行簡式審判程序，先此
    敘明。
二、右揭事實，業據被告甲○○於本院審理時坦承不諱，並經證人黃明、被告之姐劉
    文嫈各於警詢及偵查中證述明確，復有召集令限時掛號回執、彰化縣後備司令部
    列管後備軍人遷出未報移送法辦年籍表、妨害兵役移送報告書各一份附卷可稽，
    足徵被告前揭自白應屬實情。本案事證已臻明確，被告犯行至堪認定。
三、核被告甲○○所為，係犯妨害兵役治罪條例第十條第一項第三款、第三項之罪，
    應依同條例第六條第二項之刑科刑。查被告前因竊盜、贓物、施用第二級毒品等
    案件，先後經法院判處徒刑確定，並於九十年間由臺灣臺中地方法院裁定應執行
    有期徒刑二年四月確定；另因違反毒品危害防制條例案件，經臺灣臺中地方法院
    以八十九年度易字第二五四四號判決判處有期徒刑九月，並由臺灣高等法院臺中
    分院以八十九年度上易字第二六四四號判決駁回上訴確定，前揭二刑期接續執行
    ，於九十二年五月九日假釋出監，至九十三年二月十二日假釋期滿未經撤銷，以
    已執行完畢論，有刑案資料查註紀錄表及臺灣高等法院被告前案紀錄表在卷可按
    ，其受有期徒刑之執行完畢，五年內再犯本件法定本刑有期徒刑以上之罪，為累
    犯，應依法加重其刑。爰審酌被告基於躲避刑責之動機，不惜私下遷移實際住所
    而拒不依規定陳報，致令點閱召集令無從確實轉交被告本人收執，犯罪動機並無
    足取，亦損及國防動員命令之貫徹，惟念及被告於本院審理時坦承犯行之態度、
    具有高中肄業學歷之智識程度等一切情狀，量處如主文所示之刑，併諭知易科罰
    金之折算標準，以示懲儆。
據上論斷，應依刑事訴訟法第四百五十二條、第二百七十三條之一第一項、第二百九
十九條第一項前段，妨害兵役治罪條例第十條第一項第三款、第三項、第六條第二項
，刑法第十一條前段、第四十七條、第四十一條第一項前段，罰金罰鍰提高標準條例
第二條，判決如主文。
本案經檢察官郭緯中到庭執行職務。
中    華    民    國    九十四      年      三      月      二十八      日
                                臺灣彰化地方法院刑事第三庭
                                    法      官  高  文  崇
右正本證明與原本無異。
如不服本判決，應於判決送達後十日內向本院提出上訴狀( 須附繕本 )。
                                    法院書記官  謝  志  鑫
中    華    民    國    九十四      年      四      月        四        日
妨害兵役治罪條例第十條第一項第三款、第三項：
後備軍人意圖避免召集處理有下列行為之一者，處一年以下有期徒刑、拘役或科新臺
幣九萬元以下罰金：
一、離營歸鄉無故不依規定報到，或重複申報戶籍者。
二、拒絕依規定調查，或體格檢查不到者。
三、居住處所遷移，無故不依規定申報者。
後備軍人犯第一項之罪或國民兵犯前項之罪，致使召集令無法送達者，以意圖避免
  召集論；分別依第五條或第六條科刑。
妨害兵役治罪條例第六條第二項：
意圖避免教育召集或勤務召集，而有下列行為之一者，處三年以下有期徒刑：
一、捏造免役、除役、轉役或免除召集原因者。
二、毀傷身體者。
三、拒絕接受召集令者。
四、應受召集，無故逾應召期限二日者。
五、使人頂替本人應召者。
無故不參加點閱召集，或意圖避免點閱召集，而有前項第一款至第三款及第五款行
  為之一者，處一年以下有期徒刑、拘役或科新臺幣九萬元以下罰金。
